【裁判字號】    98,簡上,646
【裁判日期】    980828
【裁判案由】    竊盜
【裁判全文】
臺灣高雄地方法院刑事判決             98年度簡上字第646號
公  訴  人  臺灣高雄地方法院檢察署檢察官
上  訴  人
即  被  告  甲○○
選任辯護人  吳春生律師
            鄭伊倫律師
上列上訴人因被告竊盜案件，不服本院高雄簡易庭民國98年5 月
26日97年度審簡字第5311號所為第一審判決（聲請簡易判決處刑
案號：臺灣高雄地方法院檢察署97年度偵字第21533 號），提起
上訴，本院管轄之第二審合議庭判決如下：
    主      文
上訴駁回。
    事實及理由
一、本案之犯罪事實、證據及理由，爰引用第一審判決書（含聲
    請簡易判決處刑書）所載（如附件）。本判決理由所援用之
    證據資料（含供述證據及非供述證據），被告、辯護人、公
    訴人於本院審理時表示無意見（參本院2 卷第20頁），依刑
    事訴訟法第159 條之5 第2 項、第1 項規定，認均有證據能
    力。又本院認第一審簡易判決之事實認定並無不當，量刑亦
    屬妥適，應予維持。
二、被告上訴意旨雖以：(1)證人丙○○所指其在告訴人燁輝企業
    股份有限公司橋頭廠（下稱燁輝公司）廢水二區廠房2 樓，
    目睹伊駕駛系爭大貨車（車號207-XY，下同），並以車上吊
    具竊取廢鋅渣2 塊後，立即向該公司管理單位反映，燁輝公
    司竟未於大門口前攔截被告車輛云云，並非真實。(2)被告能
    進出燁輝公司載貨外出，係因乙○○所服務之順盛環保有限
    公司（下稱順盛公司）承攬燁輝公司鋼一廠廢紙清運工作，
    才叫被告持憑乙○○向燁輝公司申請之放行條，經該公司檢
    驗後始放行，有證人乙○○之證述、上開放行單在卷可證；
    且在系爭大貨車上操作吊具清除廢紙，本屬被告本人工作，
    乙○○僅係引導、陪同被告在場，原審判決僅擷取乙○○於
    原審證稱「沒有」在旁幫忙伊作業等語，即誤其並未在場陪
    同云云，而不採信其證詞；且燁輝公司為鋼管大廠，門禁每
    日進出人車貨物甚多，證人謝遠鵬何以能清楚記憶1 年多前
    人員進出狀況，是其於原審證述：乙○○並未帶同被告進出
    該公司廠區大門云云，亦與經驗法則不符。(3)又廢鋅渣塊重
    量非輕，體積龐大，被告既無可供安置之處所，且無銷贓管
    道，復經燁輝公司詳細查證當日清運行程，可證被告無從銷
    贓，如此遽入被告於罪，實有冤抑云云。惟查：
  (一)證人丙○○除於原審具結證述（參原判決理由）外，並於本
    院法官勘驗現場時具結證稱：伊案發當日8 時30幾分，是站
    在平面圖上廢鋅渣區右側廢水處理區辦公室2 樓陽台，做例
    行性的檢查，看到被告開1 台後車斗有吊臂的大貨車，被告
    在廢鋅渣塊前面，就是駕駛現在勘驗現場大貨車，廢鋅渣塊
    距離被告約有1 個車身寬；伊原以為被告只是在休息，後來
    發現被告在夾取廢鋅渣塊，伊馬上跟鍍鋅一課人員反應，伊
    有記下大貨車車牌等語明確（參本院2 卷第57反頁）。再證
    人即燁輝公司廢鋅課吳金展於本院勘驗現場時具結證稱：伊
    接到丙○○電話通知後，約10幾分鐘至廢鋅渣區，當時廢鋅
    渣塊量比現在多，約為現在數量多2 倍，約堆置到現在大貨
    車左後輪處，沒有通知大門警衛攔截該大貨車等語明確（參
    本院2 卷第58正反頁）；上開二者證述，參核相符。又告訴
    人業已提出97年2 月23日至同月27日以前鍍鋅一課鋅錠消耗
    紀錄表，堪認燁輝公司確於案發（97年3 月3 日）前現場確
    堆置較勘驗照片數量約3 倍之廢鋅渣塊等情明確；此外，並
    有燁輝公司廠區平面配置圖、現場勘驗照片等在卷足堪佐證
    （參本院2 卷第60至69、71至79頁）。是證人丙○○確目睹
    被告在該廢鋅渣區以其大貨車上吊具（八爪型夾物器，下同
    ）夾取廢鋅渣2 塊，且雖立即通報吳金展，然俟吳金展趕到
    該廢鋅渣區時，被告已將所吊入竊得廢鋅渣2 塊之大貨車開
    走，並以乙○○申請取得之放行單，通過燁輝公司對外大門
    口離去等情明確。
  (二)再被告及其辯護人聲請證人乙○○於本院勘驗現場時具結證
    稱：被告車子行經過磅處，伊就去申請放行單，開單約花將
    近20-30 分鐘等語明確（參本院2 卷第58反頁）。可見，證
    人乙○○在上開廠區並未全程隨同被告駕駛系爭大貨車。而
    證人乙○○雖有證稱：伊申請開放行單時，被告所開大貨車
    就停放在平面圖上燁輝第2 大門警衛室，伊回到燁輝公司有
    告訴他們說，沒有看到大貨車有偷東西云云。惟同時證稱：
    伊將放行單合併磅單交給領班，之後伊就回去了，過了約1
    至2 小時伊公司打電話給伊，叫伊回燁輝公司，伊就到燁輝
    行政大樓，他們就說有掉東西等語明確（參本院2 卷第58反
    頁）；且證人謝遠鵬於原審具結證稱：伊於案發當日上午8
    時30分許，有看到被告1 人駕車進入廠區，沒有人陪同，且
    伊未檢查被告大貨車內物品，只給伊1 張放行單等語明確；
    以及證人徐志平於原審具結證述：當天伊看到被告開車經過
    伊看守之第二大門，沒有人陪同他，伊沒有跳上車檢查，另
    從大貨車縫隙，無法看清楚車斗內載運之物品等語明確（參
    本院1 卷第98、99頁）；與上開證人乙○○、丙○○、吳金
    展之證述，印證相符。且燁輝公司於清查確定失竊廢鋅渣2
    塊，發現被告所駕大貨車已駛離該公司大門後，即電告負責
    清運紙類之順盛公司，順盛公司旋通知乙○○到燁輝公司說
    明狀況，翌日並通知被告至該公司說明案發時入廠行程，並
    無從排除被告案發時有至廢鋅渣區行竊之可能性，則證人乙
    ○○上開證述，自無從為被告有利之認定。顯見，乙○○於
    申請放行單後即回家，並未隨同被告駕車到燁輝廠區內廢紙
    區、廢鋅渣塊區，自無從證實被告入廠後全程均未駛至該廢
    鋅渣區，是被告就此所辯，即非實在。
  (三)被告雖於本院二審辯稱：伊所駕系爭大貨車係載運廢紙類，
    並非載送廢鋅、鋁渣錠類，且以該貨車上吊具，根本無法吊
    取廢鋅渣塊云云。然經被告及辯護人聲請駕駛系爭大貨車進
    場區內廢鋅渣區勘驗，經本院受命法官諭請被告駕駛系爭大
    貨車停放於廢鋅渣區旁，且會同被告及其選任辯護人、公訴
    人、告訴代理人及證人丙○○走上旁邊廢水處理區辦公室2
    樓陽台，確實可清楚看見大貨車頭及車斗操作情況，有勘驗
    筆錄及現場照片可稽（參本院2 卷第62、69頁）；而於被告
    在大貨車上操作吊具時，原地使用車頭下方2 支支撐架（未
    向外延伸），夾取1 塊985 公斤廢鋅渣塊，吊具夾物爪確可
    夾取、吊起渣塊，雖其夾取時右側前輪翹起，離地約30公分
    許，車身出現左傾現象；惟經告訴人陳報另名大貨車司機李
    來進到場操作，其將車頭下方2 支支撐架放下，較被告第1
    次放下時各向外延伸約60公分，操作吊具將地上約873 公斤
    廢鋅渣塊夾起、置入車斗內，再重新將該渣塊由車斗夾取、
    吊出車外放在地面；再由被告上車操作吊具1 次，亦可夾取
    渣塊置入車斗內，再將該渣塊夾取吊出車外，且於接近地面
    半空中掉落地上等情，有本院98年7 月31日勘驗筆錄在卷足
    參（參本院2 卷第48、49、52頁）。可見，系爭大貨車平日
    雖係以吊具載運廢紙類，惟如先將車頭下方支撐架適度外延
    固定，貨車抓地力立即增強，確可夾取吊出廢鋅渣塊置入車
    斗內等情明確。至被告於第2 次操作吊取渣塊時，雖於著地
    前掉落，惟此容因被告於第1 、2 次分別吊取985 、873 公
    斤重渣塊，前後2 次是否將支撐架外延固定有異，勘驗操作
    時心情緊張所致，系爭吊具客觀上確能吊取廢鋅渣塊已明。
    是被告上開所辯，尚非實在。
  (四)又被告雖再辯稱：案發日其承載廢紙類約2700公斤，有地磅
    憑單可證云云。惟被告於本院審理時亦坦承：系爭大貨車得
    承載6800公斤（參本院2 卷第108 反頁），則上開廢紙類加
    上廢鋅渣2 塊（每塊約850 至950 公斤，合計約1700至1900
    公斤），亦未逾上開正常載重量；且上開地磅憑單進場時間
    載明同（3） 日8 時49分，出廠時間為9 時21分（參警卷第
    25 頁） ，間隔達32分鐘，尚容許被告大貨車至廢鋅渣區吊
    取2渣 塊；而證人丙○○發現通報、吳金展到場查看時，被
    告大貨車已駛離現場，持放行單經大門駛出等情，業經其2
    人證述明確，參核屬實。是被告就此所辯，亦無足採。
  (五)至證人丙○○於本院現場勘驗時證稱：伊在廢水區辦公室2
    樓時，看到被告正要夾起1 塊，大貨車上已有2塊 渣塊等語
    （參本院2 卷第57反頁）；且告訴人雖提出案發前廢鋅渣塊
    消耗紀錄表，指訴已產出40塊，案發時該公司共失竊4 塊云
    云（參本院2 卷第109 反、129 頁）。惟證人丙○○發現後
    即前往通報廢鋅課，並未繼續在現場目睹被告所夾該塊廢鋅
    渣有無吊入車斗內，且被告吊夾時既遭人發現，亟思駛離現
    場，以免遭查獲；而告訴人所提廢鋅消耗紀錄表，並非等同
    廢鋅渣區進出貨紀錄，復以告訴人在該廢鋅渣區並未派專人
    紀錄廢渣每日進出流量，自無法逕認被告所竊廢鋅渣為3 或
    4 塊。為此，聲請簡易判決處刑書認被告所竊為2 塊，應屬
    可信，則原判決量刑並無失輕之處，併此敘明。
三、綜上所述，原審因以被告犯行罪證明確，量處如原判決所示
    之刑，其認事用法，並無違誤，亦未有量刑過重或失輕之不
    當情形。被告聲明上訴，指摘原判決違誤，求為撤銷原判決
    ，改諭知無罪判決，為無理由，應予駁回。
據上論結，應依刑事訴訟法第455 條之1 第1 項、第3 項、第45
4 條第2 項、第373 條、第368 條，判決如主文。
本案經檢察官丁○○到庭執行職務。
中    華    民    國    98    年    8     月    28    日
                刑事第二法庭  審判長  法  官  林水城
                                      法  官  羅立德
                                      法  官  李昆南
以上正本證明與原本無異。
本件不得上訴。
中    華    民    國    98    年    8     月    28    日
                                      書記官  黃美玲
附件：本院第一審判決（含聲請簡易判決處刑書）影本


司法院資訊處製作；財團法人民間司法改革基金會備份。
